臺灣高雄地方法院刑事判決　　　　　　　　　　　　九十一年度易字第一七三號
　　公　訴　人　臺灣高雄地方法院檢察署檢察官
　　被　　　告　乙○○
　　　　　　　　丙○○
右列被告因竊盜案件，經檢察官提起公訴（民國九十一年度偵字第八八五九號），本
院判決如左：
    主  文
乙○○共同攜帶兇器竊盜未遂，處有期徒刑參月，如易科罰金以佰元折算壹日；緩
刑貳年。
丙○○共同攜帶兇器竊盜未遂，處有期徒刑肆月，如易科罰金以佰元折算壹日；緩
刑貳年。
扣案之驗電筆、Ｔ型扳手、六角扳手及汽車鑰匙各壹支、螺絲起子貳支及電源鎖壹個
，均沒收。
    事  實
一、乙○○、丙○○基於共同意圖為自己不法所有之犯意聯絡，於民國九十一年四月
    二十六日凌晨二時許，由乙○○騎乘車號ＸΝＬ—五五０號機車在高雄縣仁武鄉
    ○○路五一巷五四之三號丙○○住處，搭載丙○○外出行竊，嗣於同日凌晨三時
    許，抵達位於高雄市楠梓區○○○路慈雲寺旁之便道，以乙○○在便道巷口把風
    之方式，由丙○○持客觀上具傷人危險性之螺絲起子一支，打破甲○○所有停放
    在該處之車牌號碼Ｍ８—四五五七號自用小客車之車窗玻璃，致生損害於甲○○
    ，再撬開該車之車門鎖，進入車內拆卸方向盤底座外殼著手竊取該車，旋為警巡
    邏發現當場查獲而未得逞，並扣得丙○○隨身攜帶之作案工具驗電筆、Ｔ型扳手
    、六角扳手及汽車鑰匙各一支、螺絲起子二支、電源鎖一個。
二、案經被害人甲○○訴由高雄市政府警察局楠梓分局報請臺灣高雄地方法院檢察署
    檢察官偵查起訴。
    理  由
一、訊據被告乙○○矢口否認有何共同竊盜及毀損犯行，辯稱：伊未把風，伊並不知
    情云云。另訊據被告丙○○坦承前揭竊盜及毀損之事實不諱，惟辯稱：伊只是要
    偷儀表板，並非偷車云云。經查：
    （一）右揭共同竊車未遂之事實，業據被告乙○○於警詢中供承不諱（見九十一
          年四月二十六日警訊筆錄），核與被害人甲○○指述之情節相符，並有現
          場照片七幀附卷及如事實欄所載之作案工具扣案可證。雖被告乙○○嗣於
          偵查及本院審理時改稱：伊並不知道被告丙○○當時在做什麼，是於寫筆
          錄時，才知道被告丙○○當時是去偷東西等語（見九十一年四月二十六日
          訊問筆錄及本院九十一年六月十九日審判筆錄），然觀之被告乙○○既未
          能具體指出有何未經陳述之事實卻經記載於警訊筆錄中，且其乃是將所知
          道的陳述出以製作警訊筆錄，之後警訊筆錄做好就在上面簽名等情（見本
          院九十一年六月十九日審判筆錄），是警訊筆錄既經其為任意性之自白，
          自可採信，其空言以前詞置辯，委無足取。
    （二）被告丙○○雖另辯稱：伊只是要偷儀表板，並非偷車云云，然被告乙○○
          於警詢時自承：「我與我朋友丙○○於九十一年四月二十六日凌晨三時許
          在楠梓區○○○路慈雲寺旁之便道竊取車號Ｍ８—四五五七號自用小客車
          」、「丙○○約我，說急需要汽車車體，約我與他外出行竊」、「純為朋
          友所託，才幫丙○○共同竊取汽車，並幫其把風」等語，足徵被告二人乃
          計劃竊取汽車，並由被告丙○○下手行竊，被告丙○○所辯，顯係卸責之
          詞，自不足採信。
    綜上所述，本件事證明確，被告等犯行均堪認定。
二、按刑法第三百二十一條第一項第三款之攜帶兇器竊盜罪，係以行為人攜帶兇器竊
    盜為其加重條件，此所謂兇器，其種類並無限制，凡客觀上足對人之生命、身體
    、安全構成威脅，具有危險性之兇器均屬之，且祇須行竊時攜帶此種具有危險性
    之兇器為已足，並不以攜帶之初有行兇之意圖為必要（最高法院七十九年臺上字
    第五二五三號判例足資參照），被告於行竊時所持之驗電筆、Ｔ型扳手、六角扳
    手、汽車鑰匙、螺絲起子及電源鎖等物，於客觀上足對人之身體、生命具有危險
    性，自屬兇器之一種。核被告所為，係犯刑法第三百二十一條第二項、第一項第
    三款之攜帶兇器竊盜未遂罪及同法第三百五十四條之毀損罪。被告二人就前開竊
    盜與毀損犯行，均有犯意之聯絡及行為之分擔，應論以共同正犯。又被告所犯前
    開二罪，有方法結果之牽連關係，應從一重之攜帶兇器竊盜未遂罪處斷。被告二
    人已著手於犯罪行為之實行而不遂，為未遂犯，爰依刑法第廿六條規定減輕其刑
    。爰審酌被告之犯罪動機、手段、智識程度、所生危害、犯後態度良好，及被告
    乙○○係為被告丙○○所託，始幫丙○○共同竊取汽車並把風等一切情狀，分別
    量處如主文所示之刑，併均諭知易科罰金之折算標準，以示懲儆。又被告二人均
    未曾受有期徒刑以上刑之宣告，有臺灣高等法院被告全國前案紀錄表一份在卷可
    憑，因一時失慮，偶罹刑典，事後均已與被害人達成和解，有和解書一紙附卷可
    稽，經此刑之宣告後，應知警惕而無再犯之虞，本院因認暫不執行其刑為當，予
    以宣告緩刑，用啟自新。扣案之驗電筆、Ｔ型扳手、六角扳手及汽車鑰匙各一支
    、螺絲起子二支及電源鎖一個為被告丙○○所有，供犯罪所用之物，已經被告丙○○於警訊陳述在卷，爰依刑法第三十八條第一項第二款諭知沒收。
據上論斷，應依刑事訴訟法第二百九十九條第一項，刑法第二十八條、第三百二十一
條第一項第三款、第二項、第三百五十四條、第二十六條前段、第四十一條第一項、
第七十四條第一款、第三十八條第一項第二款，罰金罰鍰提高標準條例第一條前段、
第二條，判決如主文。
本案經檢察官陳登燦到庭執行職務。
中      華     民     國      九十一     年      七     月     三       日
                                臺灣高雄地方法院刑事第七庭
                                          法  官     陳信伍
右正本證明與原本無異。
如不服本判決，應於判決送達後十日內，向本院提出上訴狀。
                                          書記官     林秀珍
中      華     民     國      九十一     年      七     月     三       日
附錄本判決論罪法條：
中華民國刑法第三百二十一條
 (加重竊盜罪)
犯竊盜罪而有左列情形之一者，處六月以上五年以下有期徒刑：
一  於夜間侵入住宅或有人居住之建築物、船艦，或隱匿其內而犯之者。
二  毀越門扇、牆垣或其他安全設備而犯之者。
三  攜帶兇器而犯之者。
四  結夥三人以上而犯之者。
五  乘火災、水災或其他災害之際而犯之者。
六  在車站或埠頭而犯之者。
前項之未遂罰之。
中華民國刑法第三百五十四條
 (毀損器物罪)
毀棄、損壞前二條以外之他人之物或令致不堪用，足以生損害於公眾或他
人者，處二年以下有期徒刑、拘役或五百元以下罰金。
